---
title: "Objetivo 1<hr>"
pagetitle: "Objetivo 1"
output: html_document
editor_options: 
  chunk_output_type: console
---

```{r echo=FALSE}
data <- data %>% filter(ESTADO == 1)
```


## Equipamiento del hogar en función de la necesidad

### Q01

El objetivo nº 1 se centraba en analizar el equipamiento de los hogares de residencia del alumno que cursaba estudios universitarios. La primera cuestión que se abordaba era si disponía de una conexión a Internet en su hogar.


```{r echo=FALSE}
variable <- data$Q01
tab001 <- data %>%
    tab_cols(total(label='casos')) %>% 
    tab_cells('|'=unvr(variable)) %>% 
    tab_stat_cpct(total_row_position='none') %>% 
    tab_pivot() %>% 
    drop_rc()
tab001 <- set_caption(tab001, var_lab(variable))
t1 <- as.datatable_widget(tab001)
colnames(tab001) <- c('x', 'y')
h1 <- hchart(tab001, 'column', hcaes(x=tab001$x, y=round(tab001$y,2)), dataLabels=list(enabled=TRUE), colorByPoint=TRUE) %>% 
  hc_yAxis(title='casos') %>% 
  hc_xAxis(title=var_lab(variable)) %>% 
  hc_exporting(enabled=TRUE) %>% 
  hc_credits(enabled=TRUE, text = 'InvestigaOnline.com',href='https://www.investigaonline.com')
lista <- list(t1,h1)
hw_grid(lista, ncol=2)
```

### Q02

Posteriormente, se analizaba el tipo de conexión que se disponía en el hogar. Información que venía complementada por la frecuencia de uso de esa conexión

```{r echo=FALSE}
variable <- data$Q02
tab001 <- data %>%
    tab_cols(total(label='casos')) %>% 
    tab_cells('|'=unvr(variable)) %>% 
    tab_stat_cpct(total_row_position='none') %>% 
    tab_pivot() %>% 
    drop_rc()
tab001 <- set_caption(tab001, var_lab(variable))
t1 <- as.datatable_widget(tab001)
colnames(tab001) <- c('x', 'y')
h1 <- hchart(tab001, 'column', hcaes(x=tab001$x, y=round(tab001$y,2)), dataLabels=list(enabled=TRUE), colorByPoint=TRUE) %>% 
  hc_yAxis(title='casos') %>% 
  hc_xAxis(title=var_lab(variable)) %>% 
  hc_exporting(enabled=TRUE) %>% 
  hc_credits(enabled=TRUE, text = 'InvestigaOnline.com',href='https://www.investigaonline.com')
lista <- list(t1,h1)
hw_grid(lista, ncol=2)
```

### Q03

La frecuencia de uso evalúa la el uso de la conexión del hogar, siendo destacable el valor de casi un 90% de los entrevistados usan esa conexión para conectarse a Internet varias veces al día.

```{r echo=FALSE}
variable <- data$Q03
tab001 <- data %>%
    tab_cols(total(label='casos')) %>% 
    tab_cells('|'=unvr(variable)) %>% 
    tab_stat_cpct(total_row_position='none') %>% 
    tab_pivot() %>% 
    drop_rc()
tab001 <- set_caption(tab001, var_lab(variable))
t1 <- as.datatable_widget(tab001)
colnames(tab001) <- c('x', 'y')
h1 <- hchart(tab001, 'column', hcaes(x=tab001$x, y=round(tab001$y,2)), dataLabels=list(enabled=TRUE), colorByPoint=TRUE) %>% 
  hc_yAxis(title='casos') %>% 
  hc_xAxis(title=var_lab(variable)) %>% 
  hc_exporting(enabled=TRUE) %>% 
  hc_credits(enabled=TRUE, text = 'InvestigaOnline.com',href='https://www.investigaonline.com')
lista <- list(t1,h1)
hw_grid(lista, ncol=2)
```

### Q04

Cuestionado el hecho de si se usa la conexión en el móvil los resultadosse pueden observar en la tabla inferior. El 98.4% d ela muestra utiliza la conxión de casa con el móvil. 

```{r echo=FALSE}
variable <- data$Q04
tab001 <- data %>%
    tab_cols(total(label='casos')) %>% 
    tab_cells('|'=unvr(variable)) %>% 
    tab_stat_cpct(total_row_position='none') %>% 
    tab_pivot() %>% 
    drop_rc()
tab001 <- set_caption(tab001, var_lab(variable))
t1 <- as.datatable_widget(tab001)
colnames(tab001) <- c('x', 'y')
h1 <- hchart(tab001, 'column', hcaes(x=tab001$x, y=round(tab001$y,2)), dataLabels=list(enabled=TRUE), colorByPoint=TRUE) %>% 
  hc_yAxis(title='casos') %>% 
  hc_xAxis(title=var_lab(variable)) %>% 
  hc_exporting(enabled=TRUE) %>% 
  hc_credits(enabled=TRUE, text = 'InvestigaOnline.com',href='https://www.investigaonline.com')
lista <- list(t1,h1)
hw_grid(lista, ncol=2)
```


### Q05

Por último, se cuestionaba acerca del tipo de conexión que se utilizaba en el móvil, con el objetivo de conocer el uso de Internet en el móvil., y resulta sorprendente el hecho de que sólo el 10.6% aseguraba trabajar de forma indistinta. Esto nos lleva a pensar en una formulación no correcta de la pregunta, pues el resultado lógico hubiera sido el contrario, dadas las altas tasas de conexión en los hogares.

```{r echo=FALSE}
variable <- data$Q05
tab001 <- data %>%
    tab_cols(total(label='casos')) %>% 
    tab_cells('|'=unvr(variable)) %>% 
    tab_stat_cpct(total_row_position='none') %>% 
    tab_pivot() %>% 
    drop_rc()
tab001 <- set_caption(tab001, var_lab(variable))
t1 <- as.datatable_widget(tab001)
colnames(tab001) <- c('x', 'y')
h1 <- hchart(tab001, 'bar', hcaes(x=tab001$x, y=round(tab001$y,2)), dataLabels=list(enabled=TRUE), colorByPoint=TRUE) %>% 
  hc_yAxis(title='casos') %>% 
  hc_xAxis(title=var_lab(variable)) %>% 
  hc_exporting(enabled=TRUE) %>% 
  hc_credits(enabled=TRUE, text = 'InvestigaOnline.com',href='https://www.investigaonline.com')
lista <- list(t1,h1)
hw_grid(lista, ncol=2)
```


### Q06

Por último el euipamiento del hogar...

```{r echo=FALSE}
tab_hcpct = function(data, item) {
    eval.parent(substitute(tab_cells(data, "|" = drop_var_labs(item)) %>% tab_stat_cpct(label = var_lab(item), total_row_position='none')))
}
tab001 <- data %>%
    tab_hcpct(Q06_1) %>%
    tab_hcpct(Q06_2) %>%
    tab_hcpct(Q06_3) %>%
    tab_hcpct(Q06_4) %>%
    tab_hcpct(Q06_5) %>%
    tab_hcpct(Q06_6) %>%
    tab_hcpct(Q06_7) %>%
    tab_hcpct(Q06_8) %>%
    tab_hcpct(Q06_9) %>%
    tab_hcpct(Q06_10) %>%
    tab_pivot(stat_position = "inside_columns") %>% 
    t()
tab001 <- set_caption(tab001, 'Q06. Equipamiento')
t1 <- as.datatable_widget(tab001)
colnames(tab001) <- c('x', 'y1', 'y2', 'y3', 'y4')
h1 <- highchart() %>%
    hc_add_series(data=round(tab001$y1,2), type='bar',dataLabels=list(enabled=TRUE),name='sí, tengo el mío', stacking='percent') %>% 
    hc_add_series(data=round(tab001$y2,2), type='bar',dataLabels=list(enabled=TRUE),name='sí, compartido', stacking='percent') %>% 
    hc_add_series(data=round(tab001$y3,2), type='bar',dataLabels=list(enabled=TRUE),name='no tengo', stacking='percent') %>% 
    hc_yAxis(title='casos') %>% 
    hc_xAxis(title='x') %>% 
    hc_exporting(enabled=TRUE) %>% 
    hc_credits(enabled=TRUE, text = 'InvestigaOnline.com',href='https://www.investigaonline.com')
t1
h1
```

