---
title: "Pruebas inferenciales chi square cell<hr>"
pagetitle: "Pruebas ChiSq celda<hr>"
output: html_document
editor_options: 
  chunk_output_type: console
---

```{r echo=FALSE, message=FALSE, warning=FALSE}
data <- data %>% filter(ESTADO == 1)
```


```{r echo=FALSE, message=FALSE, warning=FALSE}
val_lab(data$S02CUO) <- c('18-25'=2, '26-34'=3)
val_lab(data$S03) <- c('hombre'=1, 'mujer'=2)
val_lab(data$Q33) <- c('amazon'=2,'hbo'=8,'movistar'=9,'netflix'=12,'ninguna'=99)
```

### Cursos Universitarios

```{r echo=FALSE, message=FALSE, warning=FALSE}
as.datatable_widget(data %>%
	tab_cols(total(),S03, S02CUO, Q33)%>%
	tab_cells(Q00B)%>%
	tab_stat_cpct()%>%
	tab_last_sig_cell_chisq(min_base=0)%>%
	tab_pivot()%>%
	drop_rc())
```

<hr>

### Centros Universitarios

```{r echo=FALSE, message=FALSE, warning=FALSE}
as.datatable_widget(data %>%
	tab_cols(total(),S03, S02CUO, Q33)%>%
	tab_cells(Q00C)%>%
	tab_stat_cpct()%>%
	tab_last_sig_cell_chisq(min_base=0)%>%
	tab_pivot()%>%
	drop_rc())
```

<hr>

### Conexión a Internet

```{r echo=FALSE, message=FALSE, warning=FALSE}
as.datatable_widget(data %>%
	tab_cols(total(),S03, S02CUO, Q33)%>%
	tab_cells(Q01)%>%
	tab_stat_cpct()%>%
	tab_last_sig_cell_chisq(min_base=0)%>%
	tab_pivot()%>%
	drop_rc())
```

<hr>

### Tipo de conexión

```{r echo=FALSE, message=FALSE, warning=FALSE}
as.datatable_widget(data %>%
	tab_cols(total(),S03, S02CUO, Q33)%>%
	tab_cells(Q02)%>%
	tab_stat_cpct()%>%
	tab_last_sig_cell_chisq(min_base=0)%>%
	tab_pivot()%>%
	drop_rc())
```

<hr>

### Frecuencia de conexión

```{r echo=FALSE, message=FALSE, warning=FALSE}
as.datatable_widget(data %>%
	tab_cols(total(),S03, S02CUO, Q33)%>%
	tab_cells(Q03)%>%
	tab_stat_cpct()%>%
	tab_last_sig_cell_chisq(min_base=0)%>%
	tab_pivot()%>%
	drop_rc())
```

<hr>

### Disposición de móvil personal

```{r echo=FALSE, message=FALSE, warning=FALSE}
as.datatable_widget(data %>%
	tab_cols(total(),S03, S02CUO, Q33)%>%
	tab_cells(Q04)%>%
	tab_stat_cpct()%>%
	tab_last_sig_cell_chisq(min_base=0)%>%
	tab_pivot()%>%
	drop_rc())
```

<hr>

### Uso de internet a través del móvil

```{r echo=FALSE, message=FALSE, warning=FALSE}
as.datatable_widget(data %>%
	tab_cols(total(),S03, S02CUO, Q33)%>%
	tab_cells(Q05)%>%
	tab_stat_cpct()%>%
	tab_last_sig_cell_chisq(min_base=0)%>%
	tab_pivot()%>%
	drop_rc())
```

<hr>

### Disposición de dispositivos

```{r echo=FALSE, message=FALSE, warning=FALSE}
as.datatable_widget(data %>%
	tab_cols(total(),S03, S02CUO, Q33)%>%
	tab_cells(Q06_1)%>%
	tab_stat_cpct()%>%
	tab_last_sig_cell_chisq(min_base=0)%>%
	tab_pivot()%>%
	drop_rc())
```

<hr>


```{r echo=FALSE, message=FALSE, warning=FALSE}
as.datatable_widget(data %>%
	tab_cols(total(),S03, S02CUO, Q33)%>%
	tab_cells(Q06_2)%>%
	tab_stat_cpct()%>%
	tab_last_sig_cell_chisq(min_base=0)%>%
	tab_pivot()%>%
	drop_rc())
```

<hr>


```{r echo=FALSE, message=FALSE, warning=FALSE}
as.datatable_widget(data %>%
	tab_cols(total(),S03, S02CUO, Q33)%>%
	tab_cells(Q06_3)%>%
	tab_stat_cpct()%>%
	tab_last_sig_cell_chisq(min_base=0)%>%
	tab_pivot()%>%
	drop_rc())
```

<hr>


```{r echo=FALSE, message=FALSE, warning=FALSE}
as.datatable_widget(data %>%
	tab_cols(total(),S03, S02CUO, Q33)%>%
	tab_cells(Q06_4)%>%
	tab_stat_cpct()%>%
	tab_last_sig_cell_chisq(min_base=0)%>%
	tab_pivot()%>%
	drop_rc())
```

<hr>


```{r echo=FALSE, message=FALSE, warning=FALSE}
as.datatable_widget(data %>%
	tab_cols(total(),S03, S02CUO, Q33)%>%
	tab_cells(Q06_5)%>%
	tab_stat_cpct()%>%
	tab_last_sig_cell_chisq(min_base=0)%>%
	tab_pivot()%>%
	drop_rc())
```

<hr>


```{r echo=FALSE, message=FALSE, warning=FALSE}
as.datatable_widget(data %>%
	tab_cols(total(),S03, S02CUO, Q33)%>%
	tab_cells(Q06_6)%>%
	tab_stat_cpct()%>%
	tab_last_sig_cell_chisq(min_base=0)%>%
	tab_pivot()%>%
	drop_rc())
```

<hr>


```{r echo=FALSE, message=FALSE, warning=FALSE}
as.datatable_widget(data %>%
	tab_cols(total(),S03, S02CUO, Q33)%>%
	tab_cells(Q06_7)%>%
	tab_stat_cpct()%>%
	tab_last_sig_cell_chisq(min_base=0)%>%
	tab_pivot()%>%
	drop_rc())
```

<hr>


```{r echo=FALSE, message=FALSE, warning=FALSE}
as.datatable_widget(data %>%
	tab_cols(total(),S03, S02CUO, Q33)%>%
	tab_cells(Q06_8)%>%
	tab_stat_cpct()%>%
	tab_last_sig_cell_chisq(min_base=0)%>%
	tab_pivot()%>%
	drop_rc())
```

<hr>


```{r echo=FALSE, message=FALSE, warning=FALSE}
as.datatable_widget(data %>%
	tab_cols(total(),S03, S02CUO, Q33)%>%
	tab_cells(Q06_9)%>%
	tab_stat_cpct()%>%
	tab_last_sig_cell_chisq(min_base=0)%>%
	tab_pivot()%>%
	drop_rc())
```

<hr>


```{r echo=FALSE, message=FALSE, warning=FALSE}
as.datatable_widget(data %>%
	tab_cols(total(),S03, S02CUO, Q33)%>%
	tab_cells(Q06_10)%>%
	tab_stat_cpct()%>%
	tab_last_sig_cell_chisq(min_base=0)%>%
	tab_pivot()%>%
	drop_rc())
```

<hr>

### Frecuencia ve películas, series, videos y/o documentales

```{r echo=FALSE, message=FALSE, warning=FALSE}
as.datatable_widget(data %>%
	tab_cols(total(),S03, S02CUO, Q33)%>%
	tab_cells(Q07)%>%
	tab_stat_cpct()%>%
	tab_last_sig_cell_chisq(min_base=0)%>%
	tab_pivot()%>%
	drop_rc())
```

<hr>

### Forma de visualización

```{r echo=FALSE, message=FALSE, warning=FALSE}
as.datatable_widget(data %>%
	tab_cols(total(),S03, S02CUO, Q33)%>%
	tab_cells(mrset(..f(Q08_)))%>%
	tab_stat_cpct()%>%
	tab_last_sig_cell_chisq(min_base=0)%>%
	tab_pivot()%>%
	drop_rc())
```

<hr>

### Dispositivo de visualización

```{r echo=FALSE, message=FALSE, warning=FALSE}
as.datatable_widget(data %>%
	tab_cols(total(),S03, S02CUO, Q33)%>%
	tab_cells(mrset(..f(Q09_)))%>%
	tab_stat_cpct()%>%
	tab_last_sig_cell_chisq(min_base=0)%>%
	tab_pivot()%>%
	drop_rc())
```

<hr>

### Frecuencia lee contenidos, mira páginas web, blogs, foros

```{r echo=FALSE, message=FALSE, warning=FALSE}
as.datatable_widget(data %>%
	tab_cols(total(),S03, S02CUO, Q33)%>%
	tab_cells(Q10)%>%
	tab_stat_cpct()%>%
	tab_last_sig_cell_chisq(min_base=0)%>%
	tab_pivot()%>%
	drop_rc())
```

<hr>

### Dispositivo utilizado para leer contenidos, mirar páginas web, blogs, foros

```{r echo=FALSE, message=FALSE, warning=FALSE}
as.datatable_widget(data %>%
	tab_cols(total(),S03, S02CUO, Q33)%>%
	tab_cells(mrset(..f(Q11_)))%>%
	tab_stat_cpct()%>%
	tab_last_sig_cell_chisq(min_base=0)%>%
	tab_pivot()%>%
	drop_rc())
```

<hr>

### Frecuencia escribe, comenta, comparte contenidos creados por usted en páginas web, blogs, foros

```{r echo=FALSE, message=FALSE, warning=FALSE}
as.datatable_widget(data %>%
	tab_cols(total(),S03, S02CUO, Q33)%>%
	tab_cells(Q12)%>%
	tab_stat_cpct()%>%
	tab_last_sig_cell_chisq(min_base=0)%>%
	tab_pivot()%>%
	drop_rc())
```

<hr>

### Dispositivo usado para escribir, comentar, compartir contenidos creados por usted en páginas web, blogs, foros

```{r echo=FALSE, message=FALSE, warning=FALSE}
as.datatable_widget(data %>%
	tab_cols(total(),S03, S02CUO, Q33)%>%
	tab_cells(mrset(..f(Q13_)))%>%
	tab_stat_cpct()%>%
	tab_last_sig_cell_chisq(min_base=0)%>%
	tab_pivot()%>%
	drop_rc())
```

<hr>

### Fecuencia utiliza redes sociales (mirar, leer, escribir, compartir, subir fotos en Facebook, Twiter, Instagram, etc.)

```{r echo=FALSE, message=FALSE, warning=FALSE}
as.datatable_widget(data %>%
	tab_cols(total(),S03, S02CUO, Q33)%>%
	tab_cells(Q14)%>%
	tab_stat_cpct()%>%
	tab_last_sig_cell_chisq(min_base=0)%>%
	tab_pivot()%>%
	drop_rc())
```

<hr>

### Dispositivo utilizado para redes sociales (mirar, leer, escribir, compartir, subir fotos en Facebook, Twiter, Instagram, etc.)

```{r echo=FALSE, message=FALSE, warning=FALSE}
as.datatable_widget(data %>%
	tab_cols(total(),S03, S02CUO, Q33)%>%
	tab_cells(mrset(..f(Q15_)))%>%
	tab_stat_cpct()%>%
	tab_last_sig_cell_chisq(min_base=0)%>%
	tab_pivot()%>%
	drop_rc())
```

<hr>

### Razones por las que no realiza estas actividades

```{r echo=FALSE, message=FALSE, warning=FALSE}
as.datatable_widget(data %>%
	tab_cols(total(),S03, S02CUO, Q33)%>%
	tab_cells(mrset(..f(Q16_)))%>%
	tab_stat_cpct()%>%
	tab_last_sig_cell_chisq(min_base=0)%>%
	tab_pivot()%>%
	drop_rc())
```

<hr>

### Posición acerca de uso de contenidos

```{r echo=FALSE, message=FALSE, warning=FALSE}
as.datatable_widget(data %>%
	tab_cols(total(),S03, S02CUO, Q33)%>%
	tab_cells(Q17_1)%>%
	tab_stat_cpct()%>%
	tab_last_sig_cell_chisq(min_base=0)%>%
	tab_pivot()%>%
	drop_rc())
```

<hr>


```{r echo=FALSE, message=FALSE, warning=FALSE}
as.datatable_widget(data %>%
	tab_cols(total(),S03, S02CUO, Q33)%>%
	tab_cells(Q17_2)%>%
	tab_stat_cpct()%>%
	tab_last_sig_cell_chisq(min_base=0)%>%
	tab_pivot()%>%
	drop_rc())
```

<hr>


```{r echo=FALSE, message=FALSE, warning=FALSE}
as.datatable_widget(data %>%
	tab_cols(total(),S03, S02CUO, Q33)%>%
	tab_cells(Q17_3)%>%
	tab_stat_cpct()%>%
	tab_last_sig_cell_chisq(min_base=0)%>%
	tab_pivot()%>%
	drop_rc())
```

<hr>


```{r echo=FALSE, message=FALSE, warning=FALSE}
as.datatable_widget(data %>%
	tab_cols(total(),S03, S02CUO, Q33)%>%
	tab_cells(Q17_4)%>%
	tab_stat_cpct()%>%
	tab_last_sig_cell_chisq(min_base=0)%>%
	tab_pivot()%>%
	drop_rc())
```

<hr>


```{r echo=FALSE, message=FALSE, warning=FALSE}
as.datatable_widget(data %>%
	tab_cols(total(),S03, S02CUO, Q33)%>%
	tab_cells(Q17_5)%>%
	tab_stat_cpct()%>%
	tab_last_sig_cell_chisq(min_base=0)%>%
	tab_pivot()%>%
	drop_rc())
```

<hr>


```{r echo=FALSE, message=FALSE, warning=FALSE}
as.datatable_widget(data %>%
	tab_cols(total(),S03, S02CUO, Q33)%>%
	tab_cells(Q17_6)%>%
	tab_stat_cpct()%>%
	tab_last_sig_cell_chisq(min_base=0)%>%
	tab_pivot()%>%
	drop_rc())
```

<hr>


```{r echo=FALSE, message=FALSE, warning=FALSE}
as.datatable_widget(data %>%
	tab_cols(total(),S03, S02CUO, Q33)%>%
	tab_cells(Q17_7)%>%
	tab_stat_cpct()%>%
	tab_last_sig_cell_chisq(min_base=0)%>%
	tab_pivot()%>%
	drop_rc())
```

<hr>


```{r echo=FALSE, message=FALSE, warning=FALSE}
as.datatable_widget(data %>%
	tab_cols(total(),S03, S02CUO, Q33)%>%
	tab_cells(Q17_8)%>%
	tab_stat_cpct()%>%
	tab_last_sig_cell_chisq(min_base=0)%>%
	tab_pivot()%>%
	drop_rc())
```

<hr>


```{r echo=FALSE, message=FALSE, warning=FALSE}
as.datatable_widget(data %>%
	tab_cols(total(),S03, S02CUO, Q33)%>%
	tab_cells(Q17_9)%>%
	tab_stat_cpct()%>%
	tab_last_sig_cell_chisq(min_base=0)%>%
	tab_pivot()%>%
	drop_rc())
```

<hr>


```{r echo=FALSE, message=FALSE, warning=FALSE}
as.datatable_widget(data %>%
	tab_cols(total(),S03, S02CUO, Q33)%>%
	tab_cells(Q17_10)%>%
	tab_stat_cpct()%>%
	tab_last_sig_cell_chisq(min_base=0)%>%
	tab_pivot()%>%
	drop_rc())
```

<hr>


```{r echo=FALSE, message=FALSE, warning=FALSE}
as.datatable_widget(data %>%
	tab_cols(total(),S03, S02CUO, Q33)%>%
	tab_cells(Q17_11)%>%
	tab_stat_cpct()%>%
	tab_last_sig_cell_chisq(min_base=0)%>%
	tab_pivot()%>%
	drop_rc())
```

<hr>


```{r echo=FALSE, message=FALSE, warning=FALSE}
as.datatable_widget(data %>%
	tab_cols(total(),S03, S02CUO, Q33)%>%
	tab_cells(Q17_12)%>%
	tab_stat_cpct()%>%
	tab_last_sig_cell_chisq(min_base=0)%>%
	tab_pivot()%>%
	drop_rc())
```

<hr>

### Problemas acceso

```{r echo=FALSE, message=FALSE, warning=FALSE}
as.datatable_widget(data %>%
	tab_cols(total(),S03, S02CUO, Q33)%>%
	tab_cells(Q18)%>%
	tab_stat_cpct()%>%
	tab_last_sig_cell_chisq(min_base=0)%>%
	tab_pivot()%>%
	drop_rc())
```

<hr>

### Pago por adquisición

```{r echo=FALSE, message=FALSE, warning=FALSE}
as.datatable_widget(data %>%
	tab_cols(total(),S03, S02CUO, Q33)%>%
	tab_cells(Q19_1)%>%
	tab_stat_cpct()%>%
	tab_last_sig_cell_chisq(min_base=0)%>%
	tab_pivot()%>%
	drop_rc())
```

<hr>


```{r echo=FALSE, message=FALSE, warning=FALSE}
as.datatable_widget(data %>%
	tab_cols(total(),S03, S02CUO, Q33)%>%
	tab_cells(Q19_2)%>%
	tab_stat_cpct()%>%
	tab_last_sig_cell_chisq(min_base=0)%>%
	tab_pivot()%>%
	drop_rc())
```

<hr>


```{r echo=FALSE, message=FALSE, warning=FALSE}
as.datatable_widget(data %>%
	tab_cols(total(),S03, S02CUO, Q33)%>%
	tab_cells(Q19_3)%>%
	tab_stat_cpct()%>%
	tab_last_sig_cell_chisq(min_base=0)%>%
	tab_pivot()%>%
	drop_rc())
```

<hr>


```{r echo=FALSE, message=FALSE, warning=FALSE}
as.datatable_widget(data %>%
	tab_cols(total(),S03, S02CUO, Q33)%>%
	tab_cells(Q19_4)%>%
	tab_stat_cpct()%>%
	tab_last_sig_cell_chisq(min_base=0)%>%
	tab_pivot()%>%
	drop_rc())
```

<hr>


```{r echo=FALSE, message=FALSE, warning=FALSE}
as.datatable_widget(data %>%
	tab_cols(total(),S03, S02CUO, Q33)%>%
	tab_cells(Q19_5)%>%
	tab_stat_cpct()%>%
	tab_last_sig_cell_chisq(min_base=0)%>%
	tab_pivot()%>%
	drop_rc())
```

<hr>


```{r echo=FALSE, message=FALSE, warning=FALSE}
as.datatable_widget(data %>%
	tab_cols(total(),S03, S02CUO, Q33)%>%
	tab_cells(Q19_6)%>%
	tab_stat_cpct()%>%
	tab_last_sig_cell_chisq(min_base=0)%>%
	tab_pivot()%>%
	drop_rc())
```

<hr>


```{r echo=FALSE, message=FALSE, warning=FALSE}
as.datatable_widget(data %>%
	tab_cols(total(),S03, S02CUO, Q33)%>%
	tab_cells(Q19_7)%>%
	tab_stat_cpct()%>%
	tab_last_sig_cell_chisq(min_base=0)%>%
	tab_pivot()%>%
	drop_rc())
```

<hr>

### Tipo de pago preferido

```{r echo=FALSE, message=FALSE, warning=FALSE}
as.datatable_widget(data %>%
	tab_cols(total(),S03, S02CUO, Q33)%>%
	tab_cells(mrset(..f(Q21_1_)))%>%
	tab_stat_cpct()%>%
	tab_last_sig_cell_chisq(min_base=0)%>%
	tab_pivot()%>%
	drop_rc())
```

<hr>


```{r echo=FALSE, message=FALSE, warning=FALSE}
as.datatable_widget(data %>%
	tab_cols(total(),S03, S02CUO, Q33)%>%
	tab_cells(mrset(..f(Q21_2_)))%>%
	tab_stat_cpct()%>%
	tab_last_sig_cell_chisq(min_base=0)%>%
	tab_pivot()%>%
	drop_rc())
```

<hr>


```{r echo=FALSE, message=FALSE, warning=FALSE}
as.datatable_widget(data %>%
	tab_cols(total(),S03, S02CUO, Q33)%>%
	tab_cells(mrset(..f(Q21_3_)))%>%
	tab_stat_cpct()%>%
	tab_last_sig_cell_chisq(min_base=0)%>%
	tab_pivot()%>%
	drop_rc())
```

<hr>


```{r echo=FALSE, message=FALSE, warning=FALSE}
as.datatable_widget(data %>%
	tab_cols(total(),S03, S02CUO, Q33)%>%
	tab_cells(mrset(..f(Q21_4_)))%>%
	tab_stat_cpct()%>%
	tab_last_sig_cell_chisq(min_base=0)%>%
	tab_pivot()%>%
	drop_rc())
```

<hr>


```{r echo=FALSE, message=FALSE, warning=FALSE}
as.datatable_widget(data %>%
	tab_cols(total(),S03, S02CUO, Q33)%>%
	tab_cells(mrset(..f(Q21_5_)))%>%
	tab_stat_cpct()%>%
	tab_last_sig_cell_chisq(min_base=0)%>%
	tab_pivot()%>%
	drop_rc())
```

<hr>


```{r echo=FALSE, message=FALSE, warning=FALSE}
as.datatable_widget(data %>%
	tab_cols(total(),S03, S02CUO, Q33)%>%
	tab_cells(mrset(..f(Q21_6_)))%>%
	tab_stat_cpct()%>%
	tab_last_sig_cell_chisq(min_base=0)%>%
	tab_pivot()%>%
	drop_rc())
```

<hr>

### Plataformas recuerda (notoriedad espontánea total)

```{r echo=FALSE, message=FALSE, warning=FALSE}
as.datatable_widget(data %>%
	tab_cols(total(),S03, S02CUO, Q33)%>%
	tab_cells(mrset(..f(Q24COD_)))%>%
	tab_stat_cpct()%>%
	tab_last_sig_cell_chisq(min_base=0)%>%
	tab_pivot()%>%
	drop_rc())
```

<hr>

### Plataformas conoce (notoriedad sugerida / ayudada)


```{r echo=FALSE, message=FALSE, warning=FALSE}
as.datatable_widget(data %>%
	tab_cols(total(),S03, S02CUO, Q33)%>%
	tab_cells(mrset(..f(Q25_)))%>%
	tab_stat_cpct()%>%
	tab_last_sig_cell_chisq(min_base=0)%>%
	tab_pivot()%>%
	drop_rc())
```

<hr>

### Suscripción a plataformas

```{r echo=FALSE, message=FALSE, warning=FALSE}
as.datatable_widget(data %>%
	tab_cols(total(),S03, S02CUO, Q33)%>%
	tab_cells(mrset(..f(Q26_)))%>%
	tab_stat_cpct()%>%
	tab_last_sig_cell_chisq(min_base=0)%>%
	tab_pivot()%>%
	drop_rc())
```

<hr>

### Amazon

#### Administración

```{r echo=FALSE, message=FALSE, warning=FALSE}
as.datatable_widget(data %>%
	tab_cols(total(),S03, S02CUO)%>%
	tab_cells(Q26B_2)%>%
	tab_stat_cpct()%>%
	tab_last_sig_cell_chisq(min_base=0)%>%
	tab_pivot()%>%
	drop_rc())
```

<hr>

#### Modo de visualización

```{r echo=FALSE, message=FALSE, warning=FALSE}
as.datatable_widget(data %>%
	tab_cols(total(),S03, S02CUO)%>%
	tab_cells(mrset(..f(Q26C_2_)))%>%
	tab_stat_cpct()%>%
	tab_last_sig_cell_chisq(min_base=0)%>%
	tab_pivot()%>%
	drop_rc())
```

<hr>

#### Frecuencia visualización

```{r echo=FALSE, message=FALSE, warning=FALSE}
as.datatable_widget(data %>%
	tab_cols(total(),S03, S02CUO)%>%
	tab_cells(Q27_2)%>%
	tab_stat_cpct()%>%
	tab_last_sig_cell_chisq(min_base=0)%>%
	tab_pivot()%>%
	drop_rc())
```

<hr>

#### Dispositivos utilizados

```{r echo=FALSE, message=FALSE, warning=FALSE}
as.datatable_widget(data %>%
	tab_cols(total(),S03, S02CUO)%>%
	tab_cells(mrset(..f(Q28_2_)))%>%
	tab_stat_cpct()%>%
	tab_last_sig_cell_chisq(min_base=0)%>%
	tab_pivot()%>%
	drop_rc())
```

<hr>

#### Contenidos

```{r echo=FALSE, message=FALSE, warning=FALSE}
as.datatable_widget(data %>%
	tab_cols(total(),S03, S02CUO)%>%
	tab_cells(mrset(..f(Q29_2_)))%>%
	tab_stat_cpct()%>%
	tab_last_sig_cell_chisq(min_base=0)%>%
	tab_pivot()%>%
	drop_rc())
```

<hr>

#### Géneros

```{r echo=FALSE, message=FALSE, warning=FALSE}
as.datatable_widget(data %>%
	tab_cols(total(),S03, S02CUO)%>%
	tab_cells(mrset(..f(Q30_2_)))%>%
	tab_stat_cpct()%>%
	tab_last_sig_cell_chisq(min_base=0)%>%
	tab_pivot()%>%
	drop_rc())
```

<hr>

### HBO

#### Administración

```{r echo=FALSE, message=FALSE, warning=FALSE}
as.datatable_widget(data %>%
	tab_cols(total(),S03, S02CUO)%>%
	tab_cells(Q26B_8)%>%
	tab_stat_cpct()%>%
	tab_last_sig_cell_chisq(min_base=0)%>%
	tab_pivot()%>%
	drop_rc())
```

<hr>

#### Modo de visualización

```{r echo=FALSE, message=FALSE, warning=FALSE}
as.datatable_widget(data %>%
	tab_cols(total(),S03, S02CUO)%>%
	tab_cells(mrset(..f(Q26C_8_)))%>%
	tab_stat_cpct()%>%
	tab_last_sig_cell_chisq(min_base=0)%>%
	tab_pivot()%>%
	drop_rc())
```

<hr>

#### Frecuencia visualización

```{r echo=FALSE, message=FALSE, warning=FALSE}
as.datatable_widget(data %>%
	tab_cols(total(),S03, S02CUO)%>%
	tab_cells(Q27_8)%>%
	tab_stat_cpct()%>%
	tab_last_sig_cell_chisq(min_base=0)%>%
	tab_pivot()%>%
	drop_rc())
```

<hr>

#### Dispositivos utilizados

```{r echo=FALSE, message=FALSE, warning=FALSE}
as.datatable_widget(data %>%
	tab_cols(total(),S03, S02CUO)%>%
	tab_cells(mrset(..f(Q28_8_)))%>%
	tab_stat_cpct()%>%
	tab_last_sig_cell_chisq(min_base=0)%>%
	tab_pivot()%>%
	drop_rc())
```

<hr>

#### Contenidos

```{r echo=FALSE, message=FALSE, warning=FALSE}
as.datatable_widget(data %>%
	tab_cols(total(),S03, S02CUO)%>%
	tab_cells(mrset(..f(Q29_8_)))%>%
	tab_stat_cpct()%>%
	tab_last_sig_cell_chisq(min_base=0)%>%
	tab_pivot()%>%
	drop_rc())
```

<hr>

#### Géneros

```{r echo=FALSE, message=FALSE, warning=FALSE}
as.datatable_widget(data %>%
	tab_cols(total(),S03, S02CUO)%>%
	tab_cells(mrset(..f(Q30_8_)))%>%
	tab_stat_cpct()%>%
	tab_last_sig_cell_chisq(min_base=0)%>%
	tab_pivot()%>%
	drop_rc())
```

<hr>

### Movistar

#### Administración

```{r echo=FALSE, message=FALSE, warning=FALSE}
as.datatable_widget(data %>%
	tab_cols(total(),S03, S02CUO)%>%
	tab_cells(Q26B_9)%>%
	tab_stat_cpct()%>%
	tab_last_sig_cell_chisq(min_base=0)%>%
	tab_pivot()%>%
	drop_rc())
```

<hr>

#### Modo de visualización

```{r echo=FALSE, message=FALSE, warning=FALSE}
as.datatable_widget(data %>%
	tab_cols(total(),S03, S02CUO)%>%
	tab_cells(mrset(..f(Q26C_9_)))%>%
	tab_stat_cpct()%>%
	tab_last_sig_cell_chisq(min_base=0)%>%
	tab_pivot()%>%
	drop_rc())
```

<hr>

#### Frecuencia de visualización

```{r echo=FALSE, message=FALSE, warning=FALSE}
as.datatable_widget(data %>%
	tab_cols(total(),S03, S02CUO)%>%
	tab_cells(Q27_9)%>%
	tab_stat_cpct()%>%
	tab_last_sig_cell_chisq(min_base=0)%>%
	tab_pivot()%>%
	drop_rc())
```

<hr>

#### Dispositivos utilizados

```{r echo=FALSE, message=FALSE, warning=FALSE}
as.datatable_widget(data %>%
	tab_cols(total(),S03, S02CUO)%>%
	tab_cells(mrset(..f(Q28_9_)))%>%
	tab_stat_cpct()%>%
	tab_last_sig_cell_chisq(min_base=0)%>%
	tab_pivot()%>%
	drop_rc())
```

<hr>

#### Contenidos

```{r echo=FALSE, message=FALSE, warning=FALSE}
as.datatable_widget(data %>%
	tab_cols(total(),S03, S02CUO)%>%
	tab_cells(mrset(..f(Q29_9_)))%>%
	tab_stat_cpct()%>%
	tab_last_sig_cell_chisq(min_base=0)%>%
	tab_pivot()%>%
	drop_rc())
```

<hr>

#### Géneros

```{r echo=FALSE, message=FALSE, warning=FALSE}
as.datatable_widget(data %>%
	tab_cols(total(),S03, S02CUO)%>%
	tab_cells(mrset(..f(Q30_9_)))%>%
	tab_stat_cpct()%>%
	tab_last_sig_cell_chisq(min_base=0)%>%
	tab_pivot()%>%
	drop_rc())
```

<hr>

### Netflix

#### Administración

```{r echo=FALSE, message=FALSE, warning=FALSE}
as.datatable_widget(data %>%
	tab_cols(total(),S03, S02CUO)%>%
	tab_cells(Q26B_12)%>%
	tab_stat_cpct()%>%
	tab_last_sig_cell_chisq(min_base=0)%>%
	tab_pivot()%>%
	drop_rc())
```

<hr>

#### Modo de visualización

```{r echo=FALSE, message=FALSE, warning=FALSE}
as.datatable_widget(data %>%
	tab_cols(total(),S03, S02CUO)%>%
	tab_cells(mrset(..f(Q26C_12_)))%>%
	tab_stat_cpct()%>%
	tab_last_sig_cell_chisq(min_base=0)%>%
	tab_pivot()%>%
	drop_rc())
```

<hr>

#### Frecuencia de visualización

```{r echo=FALSE, message=FALSE, warning=FALSE}
as.datatable_widget(data %>%
	tab_cols(total(),S03, S02CUO)%>%
	tab_cells(Q27_12)%>%
	tab_stat_cpct()%>%
	tab_last_sig_cell_chisq(min_base=0)%>%
	tab_pivot()%>%
	drop_rc())
```

<hr>

#### Dispositivos utilizados

```{r echo=FALSE, message=FALSE, warning=FALSE}
as.datatable_widget(data %>%
	tab_cols(total(),S03, S02CUO)%>%
	tab_cells(mrset(..f(Q28_12_)))%>%
	tab_stat_cpct()%>%
	tab_last_sig_cell_chisq(min_base=0)%>%
	tab_pivot()%>%
	drop_rc())
```

<hr>

#### Contenidos

```{r echo=FALSE, message=FALSE, warning=FALSE}
as.datatable_widget(data %>%
	tab_cols(total(),S03, S02CUO)%>%
	tab_cells(mrset(..f(Q29_12_)))%>%
	tab_stat_cpct()%>%
	tab_last_sig_cell_chisq(min_base=0)%>%
	tab_pivot()%>%
	drop_rc())
```

<hr>

#### Géneros

```{r echo=FALSE, message=FALSE, warning=FALSE}
as.datatable_widget(data %>%
	tab_cols(total(),S03, S02CUO)%>%
	tab_cells(mrset(..f(Q30_12_)))%>%
	tab_stat_cpct()%>%
	tab_last_sig_cell_chisq(min_base=0)%>%
	tab_pivot()%>%
	drop_rc())
```

<hr>

