---
title: "Perfil de la muestra<hr>"
pagetitle: "Perfil"
output: html_document
editor_options: 
  chunk_output_type: inline
---


```{r echo=FALSE}
data <- data %>% filter(ESTADO == 1)
```


## Perfil del entrevistado y su hogar

Para determinar diferencias y clasificación del individuo entrevistado, y dado el tipo de estudio en el que nos localizamos que solo alcanzaba a individuos que cursaban estudios universitarios, entre 18 y 34 años, se utilizamos la EDAD, el SEXO y el centro universitario de referencia el que estudiaba el entrevistado.  


### Edad

```{r echo=FALSE}
tab001 <- data %>% 
      tab_cols(total(label='casos')) %>% 
      tab_cells('|'=unvr(S02CUO)) %>% 
      tab_stat_cpct(total_row_position='none') %>% 
      tab_pivot() %>% 
      drop_rc()
t1 <- as.datatable_widget(tab001)
colnames(tab001) <- c('x', 'y')
h1 <- hchart(tab001, 'column', hcaes(x=tab001$x, y=round(tab001$y,2)), dataLabels=list(enabled=TRUE), colorByPoint=TRUE) %>% 
  hc_yAxis(title='casos') %>% 
  hc_xAxis(title='edad') %>% 
  hc_exporting(enabled=TRUE) %>% 
  hc_credits(enabled=TRUE, text = 'InvestigaOnline.com',href='https://www.investigaonline.com')
lista <- list(t1,h1)
hw_grid(lista, ncol=2)
```



### Sexo



```{r echo=FALSE}
tab001 <- data %>% 
      tab_cols(total(label='casos')) %>% 
      tab_cells('|'=unvr(S03)) %>% 
      tab_stat_cpct(total_row_position='none') %>% 
      tab_pivot() %>% 
      drop_rc()
t1 <- as.datatable_widget(tab001)
colnames(tab001) <- c('x', 'y')
h1 <- hchart(tab001, 'column', hcaes(x=tab001$x, y=round(tab001$y,2)), dataLabels=list(enabled=TRUE), colorByPoint=TRUE) %>% 
  hc_yAxis(title='casos') %>% 
  hc_xAxis(title='sexo') %>% 
  hc_exporting(enabled=TRUE) %>% 
  hc_credits(enabled=TRUE, text = 'InvestigaOnline.com',href='https://www.investigaonline.com')
lista <- list(t1,h1)
hw_grid(lista, ncol=2)
```




### Centro universitario


```{r echo=FALSE}
tab001 <- data %>% 
      tab_cols(total(label='casos')) %>% 
      tab_cells('|'=unvr(Q00C)) %>% 
      tab_stat_cpct(total_row_position='none') %>% 
      tab_pivot() %>%
      tab_sort_desc() %>% 
      drop_rc()
t1 <- as.datatable_widget(tab001)
colnames(tab001) <- c('x', 'y')
h1 <- hchart(tab001, 'column', hcaes(x=tab001$x, y=round(tab001$y,2)), dataLabels=list(enabled=TRUE), colorByPoint=TRUE) %>% 
  hc_yAxis(title='casos') %>% 
  hc_xAxis(title='centro') %>% 
  hc_exporting(enabled=TRUE) %>% 
  hc_credits(enabled=TRUE, text = 'InvestigaOnline.com',href='https://www.investigaonline.com')
lista <- list(t1,h1)
hw_grid(lista, ncol=2)
```
